臺灣新竹地方法院刑事判決　　　　　　　　　　　　　九十二年度交訴字第九九號
　　公　訴　人　臺灣新竹地方法院檢察署檢察官
　　被　　　告　甲○○
右列被告因過失致死等案件，經檢察官提起公訴（九十二年度偵字第五０七五號），
經本院合議庭裁定以簡式審判程序審理，並判決如左：
    主  文
甲○○因過失致人於死，處有期徒刑伍月，如易科罰金，以佰元折算壹日。
    事  實
一、甲○○於民國九十二年四月三日上午駕駛車號ＳＸ－一三０五號自小客車，沿新
    竹市○○路由南往北方向行駛，迨同日上午十時三十分許，行經新竹市○○路與
    中華路一段之交岔路口時，欲利用經國路上之右轉道往中華路一段行駛，本應注
    意轉彎車應讓直行車先行，其欲右轉，自應注意並讓右側之直行車先行，且依當
    時情形天候雨、為日間自然光線、路面無缺陷、亦無障礙物、視距良好，並無不
    能注意之情事，詎其疏未注意即貿然右轉，適丙○○騎乘ＮＲＬ－九二三號機車
    後載李雲生亦沿經國路同方向自後駛來，行抵該處時，突見甲○○駕駛之前述車
    輛右轉，措手不及因此撞及該自小客車之右前車門，丙○○、李雲生均人車倒地
    ，丙○○因而受有腹部鈍挫傷併脾臟及左腎損傷與腹內出血、左側第七至九肋骨
    骨折、右側遠端橈骨骨折等傷害，李雲生則因胸部鈍力損傷，雖送醫救治，但於
    同日下午二時許仍急救無效不治死亡。甲○○肇事後於犯罪未遭發覺前即報警處
    理，並向前來處理之新竹市警察局第二分局警員黃恩賜自首其犯行並接受裁判。
二、案經丙○○告訴及新竹市警察局第二分局報告台灣新竹地方法院檢察署檢察官相
    驗後偵查起訴。
    理  由
一、本件被告甲○○被訴之過失致死等案件，非死刑、無期徒刑或最輕本刑為三年以
    上有期徒刑之罪，亦非高等法院管轄之第一審案件，且被告於本院準備程序中就
    被訴事實為有罪之陳述，經本院合議庭認合於新修正刑事訴訟法第二百七十三條
    之一之規定，裁定進行簡式審判程序，合先敘明之。
二、訊據被告甲○○對於右揭事實已於本院審理時坦承不諱，核與告訴人丙○○指訴
    情節大致相符，並有道路交通事故調查報告表（一）、（二）、事故現場圖、車
    禍現場照片十幀、新竹市警察局第二分局交通事故談話紀錄表二份等在卷可查，
    被害人李雲生確因本件車禍死亡，亦經台灣新竹地方法院檢察署檢察官督同法醫
    師相驗明確，製有相驗屍體證明書、驗斷書及勘驗筆錄等在卷可憑，告訴人丙○
    ○因本件車禍受有腹部鈍挫傷併脾臟及左腎損傷與腹內出血、左側第七至九肋骨
    骨折、右側遠端橈骨骨折之傷害，亦有行政院衛生署新竹醫院住院診斷證明書一
    份在卷可按。按汽車行駛至交岔路口，其轉彎時，轉彎車應讓直行車先行，道路
    交通安全規則第一百零二條第一項第六款前段定有明文。被告於右揭時地，應注
    意且依當時情形復無不能注意之情事，卻疏未注意並禮讓右側直行之告訴人丙○
    ○所騎機車先行，即貿然右轉，告訴人丙○○措手不及致二車發生碰撞，被告之
    行為自有過失，且被告之過失行為與被害人李雲生之死亡、告訴人丙○○所受傷
    害間，均有相當因果關係，臺灣省竹苗區車輛行車事故鑑定委員會亦同此認定，
    有該會九十二年五月二十六日竹鑑字第九二０五五三號函暨所附鑑定意見書在卷
    可參。綜上各情，本件事證明確，被告上開犯行洵堪認定。
三、核被告甲○○所為，係犯刑法第二百七十六條第一項之過失致死罪與同法第二百
    八十四條第一項前段之過失傷害罪。被告以一行為觸犯上開二罪名，屬異種之想
    像競合犯，應依刑法第五十五條規定從一重之過失致死罪處斷。被告肇事後於犯
    罪未遭發覺前報警處理，並向前來處理之新竹市警察局第二分局警員黃恩賜自首
    其犯行之事實，新竹市警察局第二分局處理相驗案件初步調查報告暨報驗書、新
    竹市警察局第二分局交通事故談話紀錄表對此均已記載詳明，有該調查報告暨報
    驗書、談話紀錄表附卷足憑（見九十二度相字第一六八號卷第二頁、第二二頁）
    ，是被告所犯之過失致死罪，應依刑法第六十二條前段規定減輕其刑。爰審酌被
    告前無任何刑事紀錄，有臺灣高等法院被告全國前案紀錄表一紙在卷可考，素行
    良好，但其之過失造成被害人李雲生死亡與告訴人丙○○多處受傷，過失程度非
    輕，所生之危害甚大，惟兼衡被告肇事後自首且於本院審理時坦承全部犯行，對
    於告訴人丙○○受傷部分表示願以新台幣（下同）二十五萬元和解，雖不為告訴
    人丙○○所接受，然已足見被告確有和解意願及悔悟之心，就被害人李雲生部分
    ，因被害人李雲生係單身在台之退伍榮民，有新竹榮民服務處榮民基本資料一紙
    在卷可查，被告雖無從對其家屬賠償，然其確於被害人李雲生之告別式上香致意
    ，並由承保ＳＸ－一三０五號自小客車汽車強制險之明台產物保險股份有限公司
    賠付被害人李雲生之喪葬費用六萬元，再將其餘強制險理賠金一百三十四萬元匯
    入財團法人汽車交通事故特別補償基金會於臺灣中小企業銀行營業部之帳戶內，
    有本院刑事庭公務通知查詢電話紀錄單、明台產物保險股份有限公司九十二年五
    月七日（九二）明新車理字第八號函各一份存卷可按，是認被告犯後態度尚可等
    一切情狀，量處如主文所示之刑，併諭知易科罰金之折算標準。
據上論斷，應依刑事訴訟法第二百七十三條之一第一項、第二百九十九條第一項前段
，刑法第二百七十六條第一項、第二百八十四條第一項、第五十五條、第六十二條前
段、第四十一條第一項，罰金罰鍰提高標準條例第一條前段、第二條，判決如主文。
本案經檢察官乙○○到庭執行職務。
中      華      民      國    九十三    年      二      月    二十七    日
                                    臺灣新竹地方法院刑事第五庭
                                        法  官  李珮瑜
右正本證明與原本無異。
如不服本判決，應於判決送達後十日內向本院提出上訴狀( 應附繕本 )，上訴於臺灣
高等法院。
                    書記官  龔紀亞
中      華      民      國    九十三    年      二      月    二十七    日
附錄本案論罪科刑法條：
刑法第二百七十六條第一項：
因過失致人於死者，處二年以下有期徒刑、拘役或二千元以下罰金。從事業務之人，
刑法第二百八十四條第一項：
因過失傷害人者，處六月以下有期徒刑、拘役或五百元以下罰金，致重傷者，處一年
以下有期徒刑、拘役或五百元以下罰金。
